Javier Maciá Sempere

www.linkedin.com/in/javiermaciasempere · javierms.dev@gmail.com · https://javierms.dev/

Graduado en Ingeniería Informática en Tecnologías de la Información, especializado en el Desarrollo web "Full-Stack", con más de año y medio de experiencia en el sector. Desarrollando el Trabajo de Fin de Grado en relación con el reconocimiento de la atención en tiempo real en un sistema alojado en la web.

EXPERIENCIA PROFESIONAL

GIOS Elche, España

Programador informático

abr.2024-Actualidad

- Lideré el desarrollo técnico, pues fui el único informático de la empresa. Así, resolví desafíos y retos de todo tipo por mi propia cuenta.
- Desarrollé una plataforma WordPress desde cero, implementando código propio escrito en HTML, CSS, JavaScript y PHP.
- Implementé prácticas de diseño para construir interfaces estéticas, eficientes, adaptables y accesibles.
- Generé el contenido relacionado con la venta de los productos ofertados en la web, donde mejoré y
 apliqué conocimientos de posicionamiento SEO.
- Me coordiné y comuniqué con los diferentes departamentos de la empresa, como ventas o administración.
- Optimicé y mejoré los diferentes módulos previamente existentes de la antigua página web, así como también agregué nuevos.

Parque Científico UMH

Elche, España

Becario

may.2021-oct.2021, jun.2023-oct.2023

 Aporté contenido bajo el ecosistema Drupal 7 para las plataformas de los diferentes idiomas ofertados en el Centro de Idiomas.

EDUCACIÓN

UNIVERSIDAD MIGUEL HERNÁNDEZ de ELCHE

Elche, España

Ingeniería Informática en Tecnologías de la Información

sept.2020-Actualidad

Honores: Matrícula de Honor en las asignaturas de Interfaces de Usuario y

Sistemas Operativos

SATURDAYS.AI - CURSO DE INTELIGENCIA ARTIFICIAL

Alicante, España 2024

Pude aprender profundamente, y puse en práctica, las diferentes técnicas para aplicar la Inteligencia Artificial en empresas de todo tipo de ámbitos, presentando el proyecto "SmartBite"

https://medium.com/@javiermaciasempere/smartbite-11c9fb0f6479

HABILIDADES ADICIONALES

- Nativo en Español y Catalán. Fluido en Inglés. Nivel básico en Alemán
- Conocimientos en C, C++, C#, HTML, CSS, JavaScript, PHP, SQL, React, NextJS, Python y Java